【裁判字號】    99,易,1267
【裁判日期】    990531
【裁判案由】    竊盜
【裁判全文】
臺灣臺中地方法院刑事判決              99年度易字第1267號
公  訴  人  臺灣臺中地方法院檢察署檢察官
被      告  丙○○
上列被告因竊盜案件，經檢察官提起公訴（99年度偵字第8304號
），本院判決如下：
    主    文
丙○○攜帶兇器竊盜，累犯，處有期徒刑捌月，扣案之T字型扳
手壹支，沒收。
    犯罪事實
一、丙○○前於民國95年間因竊盜案件，經臺灣雲林地方法院以
    95年度易字第217號判處有期徒刑7月確定，嗣減為有期徒刑
    3月15日，於96年7月16日執行完畢。竟仍不知悔改，意圖為
    自己不法之所有，於99年4月4日23時40分許，攜帶客觀上足
    供作兇器使用之T字型扳手1支，至臺中縣大肚鄉○○路○段2
    95號前，以上開T字型扳手撬開乙○○所駕駛停放在該處之
    車牌號碼117-BF號拖吊車車門後，進入上開拖吊車內，竊取
    該車內之車用無線電機台（價值約新臺幣10,000元），甫得
    手即為乙○○發現，經乙○○與巡邏員警合力將丙○○逮捕
    而查獲，並扣得丙○○所有之T字型扳手1支。
二、案經乙○○訴由臺中縣警察局烏日分局報請臺灣臺中地方法
    院檢察署檢察官偵查起訴。
    理    由
一、按被告以外之人於審判外之言詞或書面陳述，除法律有規定
    者外，不得作為證據，刑事訴訟法第159條第1項定有明文，
    此即學理上所稱「傳聞證據排除法則」。被告以外之人於偵
    查中向檢察官所為之陳述，除顯有不可信之情況者外，得為
    證據；被告以外之人於審判外之陳述，雖不符同法第159條
    之1至第159條之4之規定，而經當事人於審判程序同意作為
    證據，法院審酌該言詞陳述或書面陳述作成時之情況，認為
    適當者，亦得為證據。當事人、代理人或辯護人於法院調查
    證據時，知有第159條第1項不得為證據之情形，而未於言詞
    辯論終結前聲明異議者，視為有前項之同意，亦為同法第15
    9之1第2項及第159條之5所分別明定。而鑒於採用傳聞證據
    排除法則之重要理由之一，係因傳聞證據未經當事人之反詰
    問予以覈實，若當事人願放棄對原供述人之反對詰問時，原
    則上即可承認該傳聞證據之證據能力，而揆諸我國刑事訴訟
    法第159條之5之立法理由，除參照前述傳聞證據排除法則之
    基本法理外，亦參考日本刑事訴訟法第326條之立法例，查
    日本刑事審判實務之運作，有關檢察官及被告均同意作為證
    據之傳聞書面材料或陳述，可直接援引該國刑事訴訟法第32
    6條作為傳聞例外之法律依據，僅在檢察官與被告不同意之
    情況下，乃須根據其他傳聞例外規定俾以斟酌該等書面材料
    或陳述是否具有證據能力，在當事人間無爭執之案件中，傳
    聞證據基本上均可依據前引規定提出於法院使用。據此，我
    國刑事訴訟法第159條之5之適用應可作同上之解釋，本件被
    害人即證人乙○○警詢及偵查中之指證內容，固為被告以外
    之人在審判外之陳述，屬傳聞證據，惟被告丙○○就前開審
    判外之陳述，迄於言詞辯論終結前，對於該證詞之證據能力
    並未為異議之聲明，而本院審酌該證人陳述作成時之情況，
    核無違法取證及證明力明顯過低而顯有不可信之瑕疵及情況
    ，亦認為以之作為證據為適當，故依上開規定及說明，前開
    被害人即證人乙○○之證述自得作為證據，合先敘明。
二、訊據被告對於上揭犯罪事實均坦承不諱，且經被害人即證人
    乙○○於警詢及偵查中證述綦詳，並有贓物認領保管單1張
    、刑案現場測繪圖1張、現場照片10張在卷可稽，暨T字型扳
    手1支扣案可證，堪認被告之自白與事實相符，本案事證明
    確，其犯行應堪認定。
三、按刑法第321條第1項第3款之攜帶兇器竊盜罪，係以行為人
    攜帶兇器竊盜為其加重條件，此所謂兇器，其種類並無限制
    ，凡客觀上足對人之生命、身體、安全構成威脅，具有危險
    性之兇器均屬之，且祇須行竊時攜帶此種具有危險性之兇器
    為已足，並不以攜帶之初有行兇之意圖為必要 (最高法院79
    年台上字第5253號判例意旨參照) ；本案被告持T字型扳手1
    支竊取乙○○所有之車用無線電機台1臺，其所使用之T字型
    扳手1支屬金屬材質，足以為殺傷人之生命、身體之器械，
    要係具有危險性之兇器無誤。故核被告上開所為，係犯刑法
    第321條第1項第3款攜帶兇器竊盜罪。又被告前因竊盜案件
    ，經臺灣雲林地方法院判處有期徒刑7月，嗣減為有期徒刑3
    月15日確定，甫於96年7月16日徒刑執行完畢，此有刑案資
    料查註紀錄表及臺灣高等法院被告前案紀錄表各1件在卷可
    稽，其受有期徒刑執行完畢後，故意再犯本案有期徒刑以上
    之罪，為累犯，應依刑法第47條第1項規定，加重其刑。爰
    審酌被告前有竊盜之前科，其不思正途獲取財物，及其行為
    之手段、所竊取之財物價值，及所竊得之無線電機台已發還
    予被害人乙○○，所幸受損尚非鉅大，並被告犯後終能於本
    院審訊時坦承犯行等一切情狀，量處如主文所示之刑。又扣
    案之T字型扳手1支，係被告所有供本件犯罪所用之物，業據
    被告於本院審理時陳明在卷（見本院卷頁23），爰依刑法第
    38條第1項第2款之規定宣告沒收。
據上論斷，應依刑事訴訟法第299條第1項前段，刑法第321條第1
項第3款、第47條第1項、第38條第1項第2款，判決如主文。
本案經檢察官甲○○到庭執行職務。
中    華    民    國    99    年    5    月    31    日
                刑事第三庭    法  官   楊曉惠
上正本證明與原本無異。
如不服本判決，應於收受送達後10日內向本院提出上訴書狀（應
敘述具體理由並附繕本）。
上訴書狀如未敘述理由，應於上訴期間屆滿後20日內補提理由書
於本院。
                              書記官   謝明倫
中    華    民    國    99    年    5    月    31    日
附錄論罪科刑法條：
中華民國刑法第321條
（加重竊盜罪）
犯竊盜罪而有左列情形之一者，處 6 月以上、 5 年以下有期徒
刑：
一、於夜間侵入住宅或有人居住之建築物、船艦或隱匿其內而犯
    之者。
二、毀越門扇、牆垣或其他安全設備而犯之者。
三、攜帶兇器而犯之者。
四、結夥三人以上而犯之者。
五、乘火災、水災或其他災害之際而犯之者。
六、在車站或埠頭而犯之者。
前項之未遂犯罰之。

司法院資訊處製作；財團法人民間司法改革基金會備份。
